# 备考财务报表会存在虚增资产吗

提问人：zsmj 时间：2022-11-07 18:38:27
陈老师您好，实际工作中遇到这样一个问题报告期后公司处置了一个投资类属性的子公司，报告期为（ 2020 年-2022年 6 月）处置价款为处置日的净资产为 6000 万余，公司让编制模拟报表假设在 2019 年 12 月 31 日就把这个公司处置了即报告期就不再纳入合并范围，问题是 2020 年 2021 年公司实际出资额为 1 万元，直到 2022 年才把出资缴齐 4000 万元，如果把目前的处置日分录 借 其他应收款 6000 万余 贷长期股权投资 4000 万元，期初未分配利润 2000 万元放到 2020 年母公司单体报表 是不是存在虚增资产之嫌毕竟那会公司的净资产还很小 导致备考的 2020 年的净资产大于真实报告期的净资产

回答人：chenyiwei
如果假设处置交易在 2020 年年初已经完成，那么也就不会有 2022 年内追加出资 4000 万元的交易，相应地投资成本和处置价款都需要减少，而不能模拟在 2020 年初即按 6000 万元处置了该子公司。
由于涉及到对历史上并未真实发生过的交易的模拟，故在备考报表附注的“编制基础和假设”部分中需详细说明对此类交易是如何模拟的，以及作出该项模拟调整的依据等，以保证备考财务信息的可理解性，避免误导。